【裁判字號】    99,訴,1263
【裁判日期】    991011
【裁判案由】    毒品危害防制條例
【裁判全文】
臺灣板橋地方法院刑事判決              99年度訴字第1263號
公  訴  人  臺灣板橋地方法院檢察署檢察官
被      告  乙○○
指定辯護人  本院公設辯護人甲○○
上列被告因毒品危害防制條例案件，經檢察官提起公訴（99年度
偵字第5901號），本院判決如下：
    主  文
乙○○販賣第三級毒品，處有期徒刑壹年陸月；扣案之行動電話
壹支（內含0000000000號門號ＳＩＭ卡壹張）沒收，
未扣案之販賣第三級毒品所得新臺幣陸佰元沒收，如全部或一部
不能沒收時，以其財產抵償之。又販賣第三級毒品，處有期徒刑
壹年陸月；扣案之行動電話壹支（內含0000000000號
門號ＳＩＭ卡壹張）沒收，未扣案之販賣第三級毒品所得新臺幣
陸佰元沒收，如全部或一部不能沒收時，以其財產抵償之。又販
賣第三級毒品，未遂，處有期徒刑玖月；扣案之第三級毒品愷他
命肆包（驗餘淨重陸點柒玖貳伍公克）及用以盛裝上開第三級毒
品愷他命之包裝袋肆只均沒收，未扣案之行動電話壹支（內含0
000000000號門號ＳＩＭ卡壹張）沒收，如全部或一部
不能沒收時，追徵其價額。應執行有期徒刑年柒月；扣案之第
三級毒品愷他命肆包（驗餘淨重陸點柒玖貳伍公克）及用以盛裝
上開第三級毒品愷他命之包裝袋肆只、行動電話壹支（內含00
00000000號門號ＳＩＭ卡壹張）均沒收，未扣案之行動
電話壹支（內含0000000000號門號ＳＩＭ卡壹張）沒
收，如全部或一部不能沒收時，追徵其價額，未扣案之販賣第三
級毒品所得新臺幣壹仟貳佰元沒收，如全部或一部不能沒收時，
以其財產抵償之。
    事  實
一、乙○○明知愷他命（Ketamine，俗稱K 他命）係毒品危害防
    制條例第2 條第2 項第3 款所明定列管之第三級毒品，不得
    非法持有及販賣，竟仍分別遂行下列販賣第三級毒品愷他命
    之犯行：(一)基於販賣愷他命以牟利之犯意，於民國99年1 月
    間某日，在臺北市中山區○○○路某處，向姓名、年籍不詳
    ，綽號「干貝」之男子以每公克新臺幣（下同）500 元之代
    價販入數量不詳之愷他命後，於99年1 月28日下午4 、5 時
    間某時，以其所持用0000000000號門號之行動電話，與林彥
    竹所持用0000000000號門號之行動電話聯絡，約定在址設臺
    北縣三重市○○○路與重新路口之「國園加油站」以600 元
    之代價出售1 公克之愷他命與林彥竹後，隨即攜帶1 公克之
    愷他命前往上址加油站，將上開愷他命交與林彥竹，並向林
    彥竹收取600 元，以此方式販賣愷他命與林彥竹以牟利（下
    稱犯罪事實）。(二)另基於販賣愷他命以牟利之犯意，於99
    年2 月5 日下午5 時許，以其所持用之0000000000號門號行
    動電話，與林彥竹所持用之0000000000號門號行動電話聯絡
    ，約定在上址加油站以600 元之代價出售1 公克之愷他命後
    ，隨即攜帶1 公克之愷他命前往上址加油站，將上開愷他命
    交與林彥竹，並向林彥竹收取600 元，以此方式販賣愷他命
    與林彥竹牟利（下稱犯罪事實）。(三)另基於販賣愷他命以
    牟利之犯意，於99年2 月9 日下午2 時49分許至3 時15分許
    ，以其所持用之0000000000號門號行動電話，與林彥竹所持
    用之0000000000號門號行動電話聯絡，約定在上址加油站以
    600 元代價出售1 公克之愷他命後，隨即於同日下午3 時30
    分許，行經臺北縣三重市○○○路與市前街口，尚未與林彥
    竹交易時，即為警盤檢查獲而未完成交易（下稱犯罪事實
    ）。並當場為警扣得欲出售之愷他命4 包（實稱毛重7.7530
    公克【含4 袋4 標籤】，淨重6.7930公克，取樣0.0005公克
    ，餘重6.7925公克）、行動電話1 支（內含0000000000號門
    號SIM 卡1 張）及與本案無關之第二級毒品甲基安非他命1
    包、玻璃球吸食器1 個（乙○○所涉施用第二級毒品部分由
    檢察官另案偵辦）。
二、案經臺北縣政府警察局三重分局移送臺灣板橋地方法院檢察
    署檢察官偵查起訴。
    理  由
一、證據能力之說明：
(一)、按刑事訴訟法關於「鑑定」之規定，除選任自然人充當鑑定
    人外，另設有囑託機關鑑定制度。依刑事訴訟法第198 條、
    第208 條之規定，不論鑑定人或鑑定機關、團體，均應由法
    院、審判長、受命法官或檢察官視具體個案之需要而為選任
    、囑託，並依同法第206 條之規定，提出言詞或書面報告，
    載明鑑定之經過及其結果，於自然人擔任鑑定人時，尚應依
    同法第202 條規定於鑑定前具結，始符合同法第159 條第1
    項所定得作為證據之「法律有規定」之例外情形，至於囑託
    機關鑑定之情形，因刑事訴訟法第208 條第2 項未準用同法
    第202 條之規定，實際為鑑定之人自無須為具結。惟於司法
    警察機關調查中之案件，為因應實務上，或因量大、或有急
    迫之現實需求，例行性當然有鑑定之必要者，例如毒品之種
    類與成分、尿液之毒品反應，或者槍彈有無殺傷力等鑑定，
    基於檢察一體原則，得由該管檢察長對於轄區內之案件，以
    事前概括選任鑑定人或囑託鑑定機關、團體之方式，俾便轄
    區內之司法警察官、司法警察對於調查中之此類案件，得即
    時送請先前已選任之鑑定人或囑託之鑑定機關、團體實施鑑
    定，以求時效（法務部92年9 月1 日法檢字第0920035083號
    函參照，刊載於法務部公報第312 期），此為本院審理相關
    案件職務上所知悉之事項。此種由檢察機關概括選任鑑定人
    或概括囑託鑑定機關、團體，再轉知司法警察官、司法警察
    於調查犯罪時參考辦理之作為，法無明文禁止，係為因應現
    行刑事訴訟法增訂傳聞法則及其例外規定之實務運作而為。
    此種由司法警察官、司法警察依檢察官所概括選任之鑑定人
    或囑託鑑定機關、團體所為之鑑定結果，與檢察官選任或囑
    託為鑑定者，性質上並無差異，同具有證據能力。經查，交
    通部民用航空局航空醫務中心99年3 月1 日航藥鑑字第0991
    168 號毒品鑑定書1 紙附卷可參（見99年度偵字第5901號偵
    查卷宗地第71頁），已詳述該次鑑定之經過及其結果，且係
    由臺灣板橋地方法院檢察署檢察長概括授權臺北縣政府警察
    局三重分局送請交通部民用航空局航空醫務中心鑑定，揆諸
    前揭說明，得僅由鑑定機關出具書面鑑定報告，而無須於審
    判中以言詞陳述，屬刑事訴訟法第159 條第1 項所稱「法律
    有規定者」之例外情形，自得作為證據。
(二)、次按，被告以外之人於審判外之言詞或書面陳述，除法律有
    規定者外，不得作為證據。刑事訴訟法第159 條第1 項定有
    明文。惟因檢察官代表國家偵查犯罪、實施公訴，必須對於
    被告之犯罪事實負舉證之責，依法其有訊問被告、證人及鑑
    定人之權，證人、鑑定人且須具結，而實務運作時，偵查中
    檢察官向被告以外之人所取得之陳述，原則上均能遵守法律
    規定，不致違法取供，其可信性極高，為兼顧理論與實務，
    乃於修正刑事訴訟法時，增列第159 條之1 第2 項規定：「
    被告以外之人於偵查中向檢察官所為之陳述，除顯有不可信
    之情況者外，得為證據。」經查，證人林彥竹於偵查中所為
    之陳述（見99年度偵字第5901號偵查卷宗第64至65頁），係
    被告以外之人於審判外之言詞陳述，核其性質固屬傳聞證據
    ，惟從證人林彥竹陳述時之客觀情狀觀之，其於偵查中受訊
    問時已具結擔保其證言之真實性並證述明確，且證述內容亦
    與本件犯罪事實有相當之關聯性，又查無證據足認證人林彥
    竹有受違法訊問等顯不可信或其他不適當之情況發生，當事
    人及辯護人復未爭執證人林彥竹於偵查中所為言詞陳述之證
    據能力（見本院卷宗第28頁反面、第123 頁），揆諸同法第
    159 條之1 第2 項規定，證人林彥竹人於偵查中所為之言詞
    陳述，自均有證據能力。
(三)、再按，被告以外之人於審判外之陳述，雖不符前4 條（即第
    159 條之1 至第159 條之4 ）之規定，而經當事人於審判程
    序同意作為證據，法院審酌該言詞陳述或書面陳述作成時之
    情況，認為適當者，亦得為證據。當事人、代理人或辯護人
    於法院調查證據時，知有第159 條第1 項不得為證據之情形
    ，而未於言詞辯論終結前聲明異議者，視為有前項之同意。
    刑事訴訟法第159 條第1 項、第159 條之5 分別定有明文。
    此係因傳聞法則的重要理論依據，在於傳聞證據未經當事人
    之反對詰問予以核實，乃予排斥。惟若當事人已放棄對原供
    述人之反對詰問權，於審判程序表明同意該等傳聞證據可作
    為證據，基於證據資料愈豐富，愈有助於真實發見之理念，
    此時，法院自可承認該傳聞證據之證據能力。經查，證人林
    彥竹於警詢時所為之陳述（見99年度偵字第5901號偵查卷宗
    第12至15頁），係被告以外之人於審判外之言詞陳述，核其
    性質屬固傳聞證據，惟當事人及辯護人於本院準備程序及審
    判期日對於證據能力均未予爭執，且迄至言詞辯論終結前亦
    未再聲明異議（見本院卷宗第28頁反面、第123 頁），本院
    審酌上開陳述作成時之一切情況，並無違法、不當或不宜作
    為證據之情事，且對於認定本件犯罪事實之存否有其必要性
    及關聯性，依刑事訴訟法第159 條之5 之規定，證人林彥竹
    於警詢時所為之言詞陳述，自亦有證據能力。
(四)、至本判決下列所引用認定犯罪事實之其他證據，並無證據證
    明係公務員違背法定程序所取得，且當事人及辯護人於本院
    準備程序及審判期日時對於證據能力均未予爭執，且迄至言
    詞辯論終結前亦未再聲明異議，本院審酌各該證據取得或作
    成時之一切情況，並無違法、不當或不宜作為證據之情事，
    依刑事訴訟法第158 條之4 反面解釋及同法第159 條之5 第
    1 項規定意旨，自均得作為證據。
二、認定犯罪事實所憑之證據及理由：
(一)、上揭犯罪事實，業據被告乙○○於偵查中及本院審理時均自
    白不諱，亦據證人林彥竹於警詢時證述在卷、於偵查中結證
    明確，且被告所持用之0000000000號門號與林彥竹所持用之
    0000000000號門號，於犯罪事實、所載之交易時間前，
    均有數次通話紀錄，被告所持用之0000000000號門號與林彥
    竹所持用之0000000000號門號，於犯罪事實所載之交易時
    間前，亦有數次通話紀錄，此觀卷附0000000000號門號通聯
    紀錄1 份甚明，並有臺北縣政府警察局三重分局搜索扣押筆
    錄、扣押物品目錄表各1 份、行動電話照片6 張在卷可稽（
    見99年度偵字第5901號偵查卷宗第16至21頁、第31至34頁）
    及愷他命4 包、被告所持用之行動電話1 支（內含00000000
    00號門號SIM 卡1 張）扣案可佐，足徵證人林彥竹所證歷次
    向被告購買愷他命之情節尚非無稽。又扣案之白色細結晶4
    包，實稱毛重7.7530公克（含4 袋4 標籤），淨重6.7930公
    克，取樣0.0005公克，餘重6.7925公克，檢出含有愷他命之
    成分，亦有交通部民用航空局航空醫務中心99年3 月1 日航
    藥鑑字第0991168 號毒品鑑定書1 紙附卷可參（見99年度偵
    字第5901號偵查卷宗地第71頁）。
(二)、復按屬第三級毒品之愷他命，本無一定之公定價格，是其各
    次買賣之價格，當亦各有差異，或隨供需雙方之資力、關係
    之深淺、需求之數量、貨源之充裕與否、販賣者對於資金之
    需求程度，以及政府查緝之態度，進而為各種不同之風險評
    估，而為機動性之調整，是其價格標準，自非一成不變，且
    販賣者從各種「價差」或「量差」或「純度」謀取利潤方式
    ，亦有差異，然其所圖利益之非法販賣行為目的，則屬相同
    ，並無二致。再依一般民眾之普遍認知，毒品價格非低、取
    得不易，且毒品交易向為政府查禁森嚴，重罰不寬貸，衡諸
    常情，倘非有利可圖，殊無必要甘冒持有毒品遭查獲、重罰
    之極大風險，無端親送至交易處所，或於自身住處附近交易
    毒品之理。經查，被告為智識正常之成年人，對於愷他命價
    格昂貴，取得不易，毒品交易為政府檢警機關嚴予取締之犯
    罪，法律並就此懸有重典處罰，當知之甚稔，而被告與證人
    林彥竹僅屬一般交往，倘無從中賺取差價或投機貪圖小利，
    豈有甘冒重典，依購入價格轉售之理？而被告亦迭於警詢時
    及偵查中均自承：伊賣愷他命給林彥竹，每次獲利100 元等
    語（見99年度偵字第5901號偵查卷宗第9 頁、第39頁），復
    於本院訊問時自承：伊向綽號「干貝」之人買愷他命，1 次
    買很多，平均1 公克500 元，賣給林彥竹1 公克600 元等語
    （見本院卷宗第28頁），足見被告於本案販賣愷他命時，主
    觀上均具有營利之意圖，灼然至明。
(三)、從而，被告任意性之自白與事實相符，堪予採信。本案事證
    明確，被告犯行洵堪認定，應依法論科。
三、論罪科刑之依據：
(一)、核被告乙○○犯罪事實、所為，均係犯毒品危害防制條
    例第4 條第3 項之販賣第三級毒品罪；犯罪事實所為，係
    犯毒品危害防制條例第4 條第6 項、第3 項之販賣第三級毒
    品未遂罪。被告販賣愷他命前，固均持有愷他命，惟無證據
    證明持有愷他命之數量達純質淨重20公克以上，尚難認構成
    犯罪，自無吸收關係存在，併予敘明。被告所犯上開3 罪間
    ，犯意各別，行為分殊，應予分論併罰。被告已著手於犯罪
    事實所載犯罪行為之實行而不遂，為未遂犯，衡諸其犯罪
    情節，爰依刑法第25條第2 項規定按既遂犯之刑減輕之。又
    被告就所犯上開3 罪，於偵查及審判中均自白不諱，應依毒
    品危害防制條例第17條第2 項規定，就所犯販賣第三級毒品
    罪之部分均減輕其刑，就所犯販賣第三級毒品未遂罪之部分
    遞減輕其刑。復按毒品危害防制條例第4 條第3 項販賣第三
    級毒品罪之法定刑為5 年以上有期徒刑，得併科700 萬以下
    罰金，毒品危害防制條例第4 條第6 項、第3 項販賣第三級
    毒品未遂罪，按既遂犯之刑減輕後之法定刑為2 年6 月以上
    有期徒刑，得併科350 萬以下罰金，均不可謂不重，惟被告
    販賣之愷他命數量尚非甚多，所得財物亦屬有限，客觀上之
    犯罪情節非屬極惡，且於犯後坦承犯行，主觀上之惡性亦非
    嚴重，所生危害應非至鉅。是以綜觀本案之犯罪情狀，依司
    法院大法官會議釋字第263 號解釋、最高法院95年度臺上字
    第788 號判決意旨，考量被告客觀之犯行與主觀之惡性，以
    及其犯罪所生結果，認犯罪之情狀尚有可憫恕之情，如科以
    最低度刑，仍嫌過重，爰依刑法第59條規定，就上開3 罪均
    遞減輕其刑。爰審酌被告貪圖蠅利，漠視法令之禁制販賣愷
    他命，對社會治安造成潛在之危險，惟念其犯後坦承犯行，
    尚具悔意，販賣之愷他命數量非鉅，所得甚微，所生危害應
    非至鉅，兼衡被告之品行、智識程度、生活狀況、犯罪之動
    機、目的、手段、犯罪後之態度等一切情狀，各量處如主文
    所示之刑，並定其應執行之刑。
(二)、沒收方面：
  1.按毒品危害防制條例第18條第1 項前段之規定，應予沒收銷
    燬之毒品，以經查獲之第一、二級毒品為限。又毒品依其成
    癮性、濫用性及對社會危害性，共分為四級，上開條例並就
    製造、運輸、販賣、意圖販賣而持有、以非法方法使人施用
    、引誘他人施用及轉讓不同等級之毒品等行為，分別定其處
    罰。至施用或持有第三、四級毒品，因其可罰性較低，故未
    設處罰之規定，僅就施用及持有第一、二級毒品科以刑罰。
    然鑑於第三、四級毒品均係管制藥品，特於同條例第11條之
    1 明定無正當理由，不得擅自持有；第18條第1 項後段復規
    定查獲之第三、四級毒品，無正當理由而擅自持有者，沒入
    銷燬之。從而，依同條例第18條第1 項後段應沒入銷燬之毒
    品，專指查獲施用或持有之第三、四級毒品而言；倘係查獲
    製造、運輸、販賣、意圖販賣而持有、以非法方法使人施用
    、引誘他人施用或轉讓第三、四級毒品，既屬同條例相關法
    條明文規定處罰之犯罪行為，即非該條項應依行政程序沒入
    銷燬之範圍。又同條例第19條第1 項所定「供犯罪所用或因
    犯罪所得之物」，係指犯第4 條至第9 條、第12條、第13條
    或第14條第1 項、第2 項之罪所用或所得之物，不包括毒品
    本身在內，是尚不得援用此項規定為第三、四級毒品之沒收
    依據。再同條例對於查獲之製造、運輸、販賣、意圖販賣而
    持有、以非法方法使人施用、引誘他人施用及轉讓第三、四
    級毒品之沒收，並無特別規定，如其行為已構成犯罪，則該
    毒品即屬不受法律保護之違禁物，應回歸刑法之適用，依刑
    法第38條第1 項第1 款之規定沒收之，始為適法（最高法院
    96年度臺上字第728 號、第884 號判決意旨參照）。
  2.次按毒品危害防制條例第19條第1 項規定，犯該條例第4 條
    至第9 條、第12條、第13條或第14條第1 項、第2 項之罪者
    ，其供犯罪所用或因犯罪所得之財物，均沒收之，如全部或
    一部不能沒收時，追徵其價額或以其財產抵償之。此係採義
    務沒收主義，祇要是犯上開之罪，供犯罪所用或因犯罪所得
    之財物，且屬犯人所有者，即應依該規定沒收，並不以專供
    犯罪之用為限，亦不以沒收物業經扣案或尚未費失者為限（
    最高法院92年度臺上字第2043號、93年度臺上字第1360號、
    第1365號判決意旨參照）。又本條項規定性質上係沒收之補
    充規定。其屬於本條項所定沒收之標的，如得以直接沒收者
    ，判決主文僅宣告沒收即可，不生「追徵其價額」或「以其
    財產抵償之」問題，須沒收之標的全部或一部不能沒收時，
    始生「追徵其價額」或「以其財產抵償之」選項問題。而「
    追徵其價額」或「以其財產抵償之」係屬兩種選項，分別係
    針對現行貨幣以外之其他財產與現行貨幣而言。詳言之，本
    規定所稱「追徵其價額」者，係指所沒收之物為金錢以外之
    其他財物而無法沒收時，因其實際價值不確定，應追徵其價
    額，使其繳納與原物相當之價額，並無以其財產抵償之問題
    。倘嗣後追徵其金錢價額，不得結果而須以其財產抵償者，
    要屬行政執行機關依強制執行之法律之執行問題，即無不能
    執行之情形，自毋庸諭知「或以其財產抵償之」。如不能沒
    收之沒收標的為金錢時，因價值確定，判決主文直接宣告「
    以其財產抵償之」即可，不發生追徵價額之問題（最高法院
    99年度第5 次刑事庭會議決議(二)參照）。復按販賣毒品所得
    之金錢，如能認定確係販賣毒品所得之款項，均應宣告沒收
    ，不以當場搜獲扣押者為限，亦不問其中何部分屬於成本，
    何部分屬於利潤（最高法院93年度臺上字第2670號、96年度
    臺上字第3724號判決意旨參照）。
  3.經查，扣案之愷他命4 包（驗餘淨重6.7925公克），屬本案
    犯罪事實所查獲之第三級毒品，且係違禁物，不問屬於犯
    人與否，均應依刑法第38條第1 項第1 款規定，於販賣第三
    級毒品未遂罪之主文項下宣告沒收（因鑑定所需而取樣耗用
    之0.0005公克部分，既已滅失，自毋庸為沒收之諭知，併此
    敘明）。次查，扣案用以盛裝上開愷他命之包裝袋4 只，於
    鑑定時既可與愷他命分別秤重，足證可與愷他命析離，且係
    用於包裹毒品，防其裸露、潮濕，便於持有、攜帶與販賣，
    均係被告所有供犯本案販賣第三級毒品未遂罪所用之物，業
    據其於偵查中供明在卷（見99年度偵字第5901號偵查卷宗第
    39頁），應依毒品危害防制條例第19條第1 項規定，於販賣
    第三級毒品未遂罪之主文項下宣告沒收（既已扣案，則無全
    部或一部不能沒收之問題，自毋庸再行諭知追徵其價額，併
    予敘明）。再查，扣案之行動電話1 支（內含0000000000號
    門號SIM 卡1 張），係被告所有供犯本案犯罪事實、各
    罪所用之物，業據其於本院審理時供明在卷（見本院卷宗第
    124 頁），並有上開通聯紀錄1 份在卷可佐，應依毒品危害
    防制條第19條第1 項規定，於販賣第三級毒品罪之主文項下
    均宣告沒收（既已扣案，則無全部或一部不能沒收之問題，
    自毋庸再行諭知追徵其價額，併予敘明）。復查，未扣案之
    行動電話1 支（內含0000000000號門號SIM 卡1 張），係被
    告所有供犯本案犯罪事實所用之物，亦據其於本院審理時
    供明在卷（見本院卷宗第124 頁），並有上開通聯紀錄1 份
    在卷可佐，雖未扣案，但無證據證明已滅失，仍應依毒品危
    害防制條第19條第1 項規定，於販賣第三級毒品未遂罪之主
    文項下宣告沒收，如全部或一部不能沒收時，追徵其價額。
    末查，被告於犯罪事實所取得之600 元及於犯罪事實所
    取得之600 元，分別係各次販賣第三級毒品所得財物，雖未
    扣案，但無證據證明已不存在，仍應依毒品危害防制條第19
    條第1 項規定，分別於各次販賣第三級毒品罪之主文項下宣
    告沒收，如全部或一部不能沒收時，以其財產抵償之。至扣
    案之甲基安非他命1 包及玻璃球吸食器1 個，均與本案被告
    販賣第三級毒品犯行無涉，且係被告另涉施用毒品罪之重要
    證物，自無從在本案有罪判決之主刑下宣告沒收銷燬或沒收
    （最高法院94年度臺上字第1227號判決意旨參照），附此敘
    明。
據上論斷，應依刑事訴訟法第299 條第1 項前段，毒品危害防制
條例條例第4 條第3 項、第6 項、第17條第2 項、第19條第1 項
，刑法第11條前段、第25條第2 項、第59條、第38條第1 項第1
款、第51條第5 款，判決如主文。
本案經檢察官黃明絹到庭執行職務。
中    華    民    國    99    年    10    月    11    日
                  刑事第八庭審判長法  官  陳鴻清
                                  法  官  劉安榕
                                  法  官  賴彥魁
上列正本證明與原本無異。
如不服本判決，應於判決送達後10日內，向本院提出上訴書狀，
並應敘述具體理由；其未敘述上訴理由者，應於上訴期間屆滿後
20日內向本院補提理由書（均須按他造當事人之人數附繕本），
「切勿逕送上級法院」。
                                  書記官  楊文祥
中    華    民    國    99    年    10    月    11    日
附錄本案論罪科刑法條全文：
毒品危害防制條例第4 條
製造、運輸、販賣第一級毒品者，處死刑或無期徒刑；處無期徒
刑者，得併科新臺幣2000萬元以下罰金。
製造、運輸、販賣第二級毒品者，處無期徒刑或7 年以上有期徒
刑，得併科新臺幣1000萬元以下罰金。
製造、運輸、販賣第三級毒品者，處5 年以上有期徒刑，得併科
新臺幣700 萬元以下罰金。
製造、運輸、販賣第四級毒品者，處3 年以上10年以下有期徒刑
，得併科新臺幣300 萬元以下罰金。
製造、運輸、販賣專供製造或施用毒品之器具者，處1 年以上7
年以下有期徒刑，得併科新臺幣100 萬元以下罰金。
前5 項之未遂犯罰之。

司法院資訊處製作；財團法人民間司法改革基金會備份。
